# 请教陈老师及各位专家有关在投资退税款事项

提问人：lsh2918 时间：2016-11-29 10:58:24
陈老师，各位专家大家好： 我司有一笔外方再投资退税款，因当时手续等各方面问题没有办法汇还外方股东，一直长期挂账长达近20 年，现我司计划对陈年老账进行核销处理，请问如何核销该笔出口退税款？需要什么手续？ 如果经外方股东同意，将该笔出口退税款转为我司专项费用（如董事会费），是否可行？ 谢谢各位。

回答人：chenyiwei
建议就该事项咨询税务和外汇管理部门。如果确定不再支付给外方，则你公司应贷记资本公积，发生的董事会费等专项费用仍应计入管理费用，不能直接从该项应付给外方股东的再投资退税款负债中列支。

提问人：zhs7403 时间：2016-11-29 19:32:08
作为资本公积主要考虑的原因？我理解不是权益交易

回答人：chenyiwei
再投资退税本来就是应该支付给外方股东的。现在外方股东放弃该债权，当然是权益性交易。